臺灣板橋地方法院刑事判決　　　　　　　　　　　　　九十二年度重訴字第四號
　　公　訴　人　臺灣板橋地方法院檢察署檢察官
　　被　　　告　丙○○
　　選任辯護人　毛英富律師
　　　　　　　　林晉宏律師
右列被告因違反毒品危害防制條例等案件，經檢察官提起公訴（九十二年度偵字第二
○六二七號），及移請併案審理（九十二年度偵字第二一五九四號），甲○判決如左
：
    主      文
丙○○共同運輸第一級毒品，處有期徒刑拾年。
扣案海洛因拾包（淨重合計貳仟陸佰玖拾肆公克、純度百分之七十六點一二、純質淨
重合計貳仟零伍拾點陸柒公克）、供夾藏海洛因所用「ＰＵＲＥＦＯＯＤＳ  ＣＯＲ
ＮＥＤ  ＢＥＥＦ」罐頭拾只、塑膠袋貳只、0000000000號行動電話壹具
、0000000000號行動電話壹具、0000000000號臺灣大哥大行動
電話易付卡壹片、指示丁○○購買牛肉罐頭之紙條壹張、0000000000號行
動電話壹具、0000000000號行動電話壹具、0000000000號行動
電話壹具等均沒收，前開海洛因並銷燬之。
    事      實
一、丙○○經乙○○（另予審結）之介紹，結識綽號「小鄭」之成年男子（真實姓名
    待查，未據起訴），明知海洛因係毒品危害防制條例第二條第二項第一款所列第
    一級毒品，並經行政院公告為甲類第四款之管制進出口物品，不得運輸，亦不得
    私運進口，為圖賺取外快，竟接受「小鄭」之指使，於民國九十二年十一月四日
    偕乙○○搭乘中華航空公司ＣＩ六九五號班機飛往泰國曼谷市與「小鄭」會合謀
    議後，基於私行運輸第一級毒品海洛因進口之犯意聯絡，由丙○○於九十二年十
    一月六日先行返回臺灣，安排不知情之丁○○（已據檢察官處分不起訴確定）於
    九十二年十一月七日前往菲律賓馬尼拉市從事伴遊工作，同時囑咐丁○○為其購
    買「ＰＵＲＥＦＯＯＤＳ  ＣＯＲＮＥＤ  ＢＥＥＦ」品牌標示之牛肉罐頭十只
    攜回臺灣，丁○○抵達菲律賓馬尼拉市，由與「小鄭」間亦有前開犯意聯絡之成
    年男子「ＴＯＮＮＹ」（真實姓名不詳，未據起訴）接機入住ＡＢＣ飯店，丁○○於九十二年十一月八日伴隨「ＴＯＮＮＹ」及另一成年男子「ＭＩＣＫＥＡＬ
    」一同逛街、吃飯，並同至當地某購物商場購買「ＰＵＲＥＦＯＯＤＳ  ＣＯＲ
    ＮＥＤ  ＢＥＥＦ」品牌標示罐頭十只及其他食品，「ＴＯＮＮＹ」則自願將丁○○等所購前開物品先行拿到停放在停車場之交通工具內放置，留下丁○○及「
    ＭＩＣＫＥＡＬ」繼續在購物商場內遊逛、購物，返回ＡＢＣ飯店時，亦係丁○○及「ＭＩＣＫＥＡＬ」先回房間休憩，所購物品由「ＴＯＮＮＹ」處理，「Ｔ
    ＯＮＮＹ」即利用其間物品離丁○○視線之機會，將丁○○所購買前開罐頭，調
    換為「小鄭」所有夾藏海洛因十包之「ＰＵＲＥＦＯＯＤＳ  ＣＯＲＮＥＤ  Ｂ
    ＥＥＦ」品牌標示罐頭十只，致使不知情之丁○○將夾藏有海洛因之罐頭分裝在
    二只塑膠袋內再置於行李中攜行，於九十二年十一月九日搭乘中華航空公司ＣＩ
    六三二號班機返回臺灣，而運輸前開毒品海洛因進入中華民國境內，且於九十二
    年十一月九日中午十二時五十分許到達桃園中正國際機場；乙○○則承前犯意聯
    絡，於九十二年十一月六日由泰國曼谷市逕赴菲律賓馬尼拉市等候，於九十二年
    十一月九日亦自馬尼拉市搭乘中華航空公司ＣＩ六三二號班機返臺，跟蹤監看丁○○，確認丁○○通關無礙，俟丁○○出關自行攜帶行李搭乘計程車離開機場後
    ，乙○○即搭乘前開接應之丙○○所駕駛車牌號碼Ｇ六－○九六二號自用小客車
    至臺北縣三重市○○街巷內與丁○○會合，由丙○○出面向不知情之丁○○索得
    分裝在二只塑膠袋內之前開夾藏海洛因之牛肉罐頭，惟乙○○尚未依「小鄭」指
    示將共同運輸之前開海洛因交付他人，即與丙○○於九十二年十一月九日下午二
    時二十分許，在臺北縣三重市○○○路二四三號「亞蘭德倫美食館」內為法務部
    調查局北部地區機動工作組查獲，且扣得「小鄭」所有夾藏海洛因十包之「ＰＵ
    ＲＥＦＯＯＤＳ  ＣＯＲＮＥＤ  ＢＥＥＦ」罐頭十只（其內海洛因淨重合計為
    二千六百九十四公克、純度為百分之七十六點一二、純質淨重合計為二千零五十
    點六七公克）、承裝前開夾藏海洛因之牛肉罐頭之塑膠袋二只、丙○○所有供運
    輸走私毒品聯絡之用之0000000000號行動電話一具、0000000
    000號行動電話一具、預備供聯絡用之0000000000號臺灣大哥大行
    動電話易付卡一片、及指示丁○○購買罐頭之紙條一張，以及乙○○所有供運輸
    走私毒品聯絡之用之0000000000號行動電話一具、00000000
    00號行動電話一具、暨0000000000號行動電話一具等。
二、案經法務部調查局北部地區機動工作組移送臺灣板橋地方法院檢察署檢察官偵查
    起訴。
    理      由
一、認定犯罪事實所憑證據及理由：
（一）右揭事實，業據被告丙○○於調查局詢問及甲○審理時坦承不諱，核與共同被
      告乙○○於調查局詢問時所供本案查獲之牛肉罐頭內所夾藏之海洛因，乃伊在
      泰國之年約三十餘歲男性友人「小鄭」安排從菲律賓走私來臺，丙○○係伊找
      來幫忙「小鄭」，賺點外快，今年十一月初，「小鄭」來電說召伊及丙○○到
      泰國，伊及丙○○於十一月四日搭乘華航ＣＩ六九五班機飛往曼谷，十一月六
      日「小鄭」叫丙○○先飛回臺灣，並出示這次的帶貨女子照片給伊看，說她會
      在十一月九日搭乘華航ＣＩ六三二班機、從菲律賓的馬尼拉飛回桃園中正機場
      ，要伊搭同班飛機監看，抵達後由丙○○前往拿貨、再交給伊負責轉手；伊依
      指示於十一月六日搭機自曼谷前往馬尼拉，今日（九十二年十一月九日）再與
      該女子搭乘同一班ＣＩ六三二華航班機，於下午十二時五十分到達中正機場，
      伊一路尾隨該名帶貨女子，確認她沒有被查獲，出關後丙○○駕駛其所有之Ｇ
      六－○九六二銀色福特轎車來接伊，直接開往臺北縣三重市○○○路一帶，等
      到該名女子搭計程車抵達，丙○○上前與她會面，一起走入安慶街巷內，伊則
      將車停好，進入三重市○○○路二四三號「亞蘭德倫美食館」吃飯，稍後丙○○提著夾藏非法物品之牛肉罐頭到餐廳會合，即被查獲，「小鄭」原本命伊於
      今晚將其中四罐罐頭轉交給綽號「小左」之男子，另外六罐要交給何人，尚待
      「小鄭」通知等語（見九十二年度偵字第二○六七二號偵查卷第三頁至第四頁
      ）相符；又被告丙○○及共同被告乙○○於調查局接受詢問時，咸無不法取供
      之情形，亦據被告丙○○及共同被告乙○○一致供明（見甲○九十二年十二月
      十六日準備程序筆錄），足見被告丙○○於調查局詢問時之自白，及共同被告
      乙○○於調查局詢問時不利於被告丙○○之前開供述，均無何任意性之瑕疵可
      指。
（二）證人丁○○證稱伊係應丙○○之詢問，同意赴菲律賓陪客人，丙○○便指示伊
      辦理簽證及訂購九十二年十一月七日前往菲律賓之機票，伊到達菲律賓，即，
      有叫ＴＯＮＮＹ之男子來接機，帶伊到馬尼拉市的「ＡＢＣ」飯店住宿，九十
      二年十一月八日客人ＭＩＣＫＥＡＬ與ＴＯＮＮＹ一起來到飯店，伊隨之一起
      去吃飯、逛街，吃完飯後，就去一家大型購物商場購物，因為丙○○在出國前
      有拿給伊寫有罐頭廠牌之紙條，要我去菲律賓時，買十罐該品牌罐頭及數包芒
      果乾回來，所以在購物商場時，伊即依紙條所載購買罐頭，伊尚另購其他食品
      ，ＭＩＣＫＥＡＬ也買了食品罐頭、幾包芒果乾及咖啡糖，買完後，ＴＯＮＮ
      Ｙ跟購物商場服務生拿著伊及ＭＩＣＫＥＡＬ買的罐頭前往停車場，伊與ＭＩ
      ＣＫＥＡＬ繼續在購物商場內閒逛購物，回飯店後，伊與ＭＩＣＫＥＡＬ先回
      房間，把所買的罐頭等物品留給ＴＯＮＮＹ及服務生，俟伊拿到所購買的物品
      ，便將之裝在伊行李內，九十二年十一月九日伊在ＴＯＮＮＹ的陪同下前往機
      場，搭乘華航ＣＩ六三二的班機回國；伊於回國後，丙○○要伊自己坐計程車
      回家，伊到達住處巷口時，丙○○就到伊下車處支付計程車資，幫伊拿行李回
      家，伊將其所指定購買之罐頭交其帶走，伊不知其內有毒品，伊所購買之食品
      罐頭，曾有兩次脫離伊視線，由ＴＯＮＮＹ拿走，為該罐頭中裝有毒品，要問
      ＴＯＮＮＹ才清楚等語（見九十二年度偵字第二○六七二號偵查卷第二十二頁
      至第二十三頁反面），與被告丙○○之自白，及共同被告乙○○之前開供述，
      無何不合。
（三）前列供述，並有丙○○及乙○○護照簽證影本、乙○○入出境查詢結果、乙○○搭乘ＣＩ六三二號班機入境紀錄查詢表、丁○○搭乘ＣＩ六三二號班機入境
      紀錄查詢表、丙○○入出境查詢結果等存卷，及「ＰＵＲＥＦＯＯＤＳ  ＣＯ
      ＲＮＥＤ  ＢＥＥＦ」罐頭十只、承裝前開罐頭之塑膠袋二只、海洛因十包、
      0000000000號行動電話一具、0000000000號行動電話一
      具、0000000000號臺灣大哥大行動電話易付卡一片、000000
      0000號行動電話一具、0000000000號行動電話一具、0000
      000000號行動電話一具、丙○○指示丁○○購買牛肉罐頭之紙條一張等
      扣案可資佐證。
（四）扣案「ＰＵＲＥＦＯＯＤＳ  ＣＯＲＮＥＤ  ＢＥＥＦ」罐頭十只，其內所夾
      藏十包粉末，經鑑驗結果均為第一級毒品海洛因無訛，其中五包淨重一千三百
      七十六點五公克、、純度百分之七十六點一二、純質淨重一千零四十七點七九
      公克，其餘五包淨重一千三百十七點五公克、純度百分之七十六點一二公克、
      純質淨重一千零二點八八公克，有法務部調查局九十二年十一月二十六日調科
      壹字第○六○○○七六九七號及九十二年十一月二十六日調科壹字第○六○○○七六九八號鑑定通知書在卷可憑，兩者相加後可知扣案海洛因十包，其淨重
      合計應為二千六百九十四公克、純度均為百分之七十六點一二、純質淨重合計
      為二千零五十點六七公克。
（五）綜上，本案事證明確，被告犯行堪予認定，應依法論科。
二、論罪科刑之理由：
（一）按海洛因屬於毒品危害防制條例第二條第二項所列之第一級毒品；且經行政院
      公告為「甲類第四級之管制進出口物品」，被告丙○○未經許可，擅自將行政
      院公告管制之第一級毒品海洛因自國外私運進入我國國境，係犯毒品危害防制
      條例第四條第一項之運輸第一級毒品罪及懲治走私條例第二條第一項之私運管
      制物品進口罪。被告利用不知情之丁○○為前開犯行，為間接正犯；被告就所
      犯各罪，與共同被告乙○○、成年男子「小鄭」、成年男子「ＴＯＮＮＹ」等
      人間，有犯意之聯絡及行為之分擔，皆為共同正犯。被告犯前開二罪名，乃以
      一行為而同時觸犯之，為想像競合犯，應依刑法第五十五條規定，從一較重之
      運輸第一級毒品罪處斷。被告非法持有第一級毒品海洛因之低度行為為運輸毒
      品之高度行為所吸收，不另論罪。
（二）次按毒品危害防制條例於九十二年七月九日經總統令公布修正全文，並於被告
      行為後之九十三年一月九日施行生效，毒品危害防制條例第四條增訂製造、運
      輸、販賣第四級毒品者之刑事處罰，原第四項、第五項則順延移列第五項、第
      六項，惟關於運輸第一級毒品之刑罰規定，不論條次、犯罪構成要件、法定刑
      度均無變更，同法第十八條第一項前段關於沒收銷燬查獲毒品之規定，修正明
      定為查獲之第一、二級毒品沒收銷燬之，比較新舊法結果，修正後之新法於被
      告無何不利，依刑法第二條第一項前段規定，本件運輸第一級毒品犯行應適用
      裁判時之新法即修正後之毒品危害防制條例處罰，本判決所稱之毒品危害防制
      條例均指修正後之新法，不另註記，附此敘明。
（三）檢察官移請併案審理部分（九十二年度偵字第二一五九四號），與本案起訴之
      犯罪事實相同，已為起訴效力所及。又被告丙○○前無犯罪紀錄，有臺灣高等
      法院被告全國前案紀錄表附卷足稽，其囿於貪念，受邀安排不知情之人運輸毒
      品走私進口，並非首謀，又係初犯，所運輸之毒品復已於流入市面前及時查獲
      ，被告亦坦承犯行，深具悔意，非怙惡不悛之屬，其情非全然無可憫恕，亦無
      剝奪其終身自由之必要，縱量處法定最低刑度即無期徒刑，猶嫌過重，是依刑
      法第五十九條規定酌減其刑。
（四）爰審酌被告丙○○正值壯年，本可憑其才智能力，循正當途徑賺取所需，依其
      高級中學畢業（格致中學電子科畢業，見調查筆錄人別欄註記）之智識程度，
      亦可認識毒品戕害國民健康至鉅，販賣、運輸、施用、持有毒品等行為均為法
      所不容，販賣及運輸走私毒品進口等行為尤經法令懸為厲禁，且為萬國公罪，
      其猶心存僥倖，不知戒懼，貪取私利，私運毒品進口，甚為可訾，應予非難，
      兼衡被告私運進口之毒品數量非微，倘流入市面，勢將助長毒品之氾濫，不僅
      侵害國民健康，亦將削弱國力，破壞社會秩序，及被告犯後供認無隱，亦知悔
      悟，態度良好等一切情狀，量處如主文所示之刑，資為懲儆。
（五）扣案第一級毒品海洛因十包（淨重合計為二千六百九十四公克、純度均為百分
      之七十六點一二、純質淨重合計為二千零五十點六七公克），係查獲之第一級
      毒品，不問屬於何人所有，均應依毒品危害防制條例第十八條第一項前段規定
      沒收銷燬。扣案夾藏前開毒品之「ＰＵＲＥＦＯＯＤＳ  ＣＯＲＮＥＤ  ＢＥ
      ＥＦ」罐頭十只，為「小鄭」所提供者，塑膠袋二只，為不知情之丁○○承裝
      前開罐頭，且連同前開罐頭一併移交被告丙○○者，已據共同被告乙○○供明
      （見九十二年度偵字第二○六七二號偵查卷第三頁、第五頁反面、第六十頁反
      面至第六十一頁，而丙○○又係代「小鄭」收受承裝在塑膠袋內夾藏有海洛因
      之罐頭，堪認上開物品均屬「小鄭」所有供運輸走私毒品所用之物，扣案00
      00000000號行動電話一具、0000000000號行動電話一具係
      丙○○所有，0000000000號行動電話一具、0000000000
      號行動電話一具、暨0000000000號行動電話一具等為共同正犯乙○○所有，均供運輸走私毒品聯絡之用，0000000000號臺灣大哥大行
      動電話易付卡一片，屬被告丙○○所有，且預備供運輸走私毒品聯絡之用，丙○○指示丁○○購買牛肉罐頭之紙條一張為被告丙○○所有，供運輸走私毒品
      所用之物，亦據被告丙○○、共同被告乙○○、證人丁○○一致陳明（見九十
      二年度偵字第二○六七二號偵查卷第五頁反面、第十四頁及該頁反面、第十五
      頁、第二十四頁、甲○九十三年二月十六日審判筆錄），除前開易付卡為預備
      供犯罪之物，應依刑法第三十八條第一項第二款規定沒收外，其餘物品應依毒
      品危害防制條例第十九條第一項前段規定宣告沒收，又上開品既經扣案，且於
      裁判時仍存在且扣押中，即無「全部或一部不能沒收」之情形，逕諭知沒收即
      足。此外公訴人未具體指明被告有何因犯罪所得之財物，亦未舉出相關事證以
      供調查，不能認定被告確有因運輸毒品取得財物，及其數額或價額，自無從就
      此為沒收之宣告；被告等被查獲時，雖尚有記事本一本、黃瑞嶙身分證一張、
      林明慧身分證一張、及其他品牌罐頭等扣案，惟被告丙○○、共同被告乙○○
      均否認屬本件犯行所用之物，復無事證足認為供本案犯罪或預備供犯罪所用之
      物，或本案犯罪所得者，即無從附隨於本案而為何從刑之諭知，均併此指明。
三、被告乙○○另予審結，附此敘明。
據上論結，應依刑事訴訟法第二百九十九條第一項，毒品危害防制條例第四條第一項
、第十八條第一項前段、第十九條第一項，懲治走私條例第二條第一項，刑法第十一
條前段、第二條第一項前段、第二十八條、第五十五條、第五十九條、第三十八條第
一項第二款，判決如主文。
本案經檢察官游鉦添到庭執行職務。
中      華      民      國    九十三    年      三      月      一      日
                                  臺灣板橋地方法院刑事第九庭
                                      審判長法  官  蔡 新 毅
                                            法  官  黎 錦 福
                                            法  官  林 海 祥
右正本證明與原本無異。
如不服本判決，應於判決送達後十日內，向甲○提出上訴狀。
                                            書記官  謝 麗 秋
中      華      民      國    九十三    年      三      月      一      日
※附錄本案論罪科刑主要法條全文※
毒品危害防制條例第四條第一項：
製造、運輸、販賣第一級毒品者，處死刑或無期徒刑；處無期徒刑者，得併科新台幣
一千萬元以下罰金。
懲治走私條例第二條第一項：
私運管制物品進口、出口逾公告數額者，處七年以下有期徒刑，得併科新臺幣三百萬
元以下罰金。
